# 当期所得税与递延所得税采用不同税率时，会计利润与所得税费用调整披露

提问人：alexwaung 时间：2023-03-27 21:41:20
请教陈老师： 1 、公司为小微企业， 2022 年当期所得税费用实际税负率为2.5%（2.5的税负率为 2022 年到期的政策）进行汇算清缴，于 2022 年期初未确认DTA。
2 、“财政部 税务总局公告 2023 年第 6 号”新发的文，规定100w以内小微企业实际税负率 2023 年至 2024 年开始按5%，公司 2022 年底预计未来所得税盈利在100w以内，并以此确认DTA（流动性部分），按5%确认/预计转回。
产生如下问题，即当期所得税按2.5%，递延所得税按5%的情况，附注“会计利润与所得税费用调整”该如何披露？
如下方案例：
利润总额80,000减：预提费用-期初 2,000加：预提费用-期末 1,200应纳税所得额 79,200当期所得税1,980=79,200 _2.5%_ 递延所得税 _-60=-1,200_ 5%所得税费用1,920利润总额80,000按法定25%税率计算的所得税费用20,000子公司适用不同税率的影响-18,000使用前期未确认递延所得税资产的可抵扣亏损的影响-50=-2,000*2.5%所得税费用1,950差差 额 30=1,950-1,920
请问陈老师，这个 30 差额该如何体现？上表填写是否正确，非常感谢！@chenyiwei

回答人：chenyiwei
在目前“所得税费用”附注的“（ 2 ）会计利润与所得税费用调整过程”表中，似乎没有一个项目可以直接适合于这种情况。建议可以在该表中增加一个调节项目“预期的未来税率变动对递延所得税资产/负债的影响”。